Inventaris van het archief van de Nederlandse Ambassade in Sierra Leone, 1965-1974
Nationaal Archief, Den Haag
- Economie, 6
  - Stukken betreffende de deelname van Nederlandse experts aan de Sierra Leone Produce Marketing Board., 1961-1967; 6; 1 omslag
    Oude code: - 610.352
  - Stukken betreffende het opstellen van economische rapportages over Sierra Leone., 1964-1974; 7; 1 omslag
    Oude code: - 600
  - Stukken betreffende de economische samenwerking tussen Sierra Leone en diverse landen., 1965-1971; 8-9; 2 omslagen
    - Nederland, 1965 - 1967, 8
      Oude code: - 610.3
    - Diverse landen, 1965 - 1971, 9
      Oude code: - 610.2
  - Stukken betreffende de begrotingen van Sierra Leone., 1965-1972; 10; 1 omslag
    Oude code: - 612.1
  - Stukken betreffende de ontwikkelingen in de primaire sector van Sierra Leone., 1965-1973; 11-12; 2 omslagen
    - Landbouw, 1965 - 1968, 11
      Oude code: - 614.1
    - Mijnbouw, 1965 - 1973, 12
      Oude code: - 614.52
  - Stukken betreffende de invoerregelingen van Sierra Leone., 1965-1974; 13; 1 omslag
    Oude code: - 613.211.0
  - Stukken betreffende de ontwikkelingshulp die Sierra Leone ontvangt van diverse landen., 1965-1974; 14; 1 omslag
    Oude code: - 610.33
  - Stukken betreffende de oprichting en liquidatie van de National Trading Company die werd opgericht om de invoer en -distributie te gaan verzorgen van een aantal, voor Sierra Leone, essentiële producten zoals suiker, melk, conserven, groenten, vlees, etc., 1965-1974; 15; 1 omslag
    Oude code: - 613.210.0
  - Stukken betreffende de ontwikkelingen in de industrie van Sierra Leone., 1970-1971; 16; 1 omslag
    Oude code: - 614.50
- Culturele aangelegenheden en onderwijs, 7
  - Stukken betreffende de ontwikkelingen in het onderwijs in Sierra Leone., 1965-1969; 17; 1 omslag
    Oude code: - 812
  - Stukken betreffende het onderzoeken van de mogelijkheid een overkapping te bouwen voor de steen die admiraal De Ruyter achterliet in Freetown naar aanleiding van zijn bezoek in 1664 aan koning Jimmy., 1966-1977; 18; 1 omslag
    Oude code: - 811.2
- Staatkunde, internationale organisaties, 9
  - Staatkunde, 9.1
    - Stukken betreffende de binnenlandse politieke aangelegenheden van Sierra Leone., 1965-1974; 19-26; 2 pakken en 6 omslagen
      - Binnenlandse politieke situatie. 1965-1974, 19-20
        - Tot de staatsgreep door het leger in april 1968, 1965 - 1968, 19; pak
          Oude code: - 911.3
        - Vanaf de staatsgreep door het leger in april 1968, 1968 - 1974, 20; pak
      - Jaarrapporten, 1965 - 1974, 21
        Oude code: - 902
      - Ministerie van Buitenlandse Zaken, 1965 - 1974, 22
        Oude code: - 911.23
      - Wijzigingen in de samenstelling van de diverse kabinetten, 1965 - 1974, 23
      - Staatshoofd, 1969 - 1973, 24
        Oude code: - 911.21
      - Vaststellen van de grenzen van de territoriale wateren, 1970 - 1972, 25
        Oude code: - 911.1
      - Bijwonen van de viering van nationale feestdagen, 1972 - 1973, 26
        Oude code: - 911.33
    - Stukken betreffende de buitenlandse politieke aangelegenheden van Sierra Leone., 1965-1974; 27-28; 2 omslagen
      - Algemeen, 1965 - 1974, 27
        Oude code: - 912
      - Verhouding met andere Afrikaanse landen, 1965 - 1973, 28
  - Internationale organisaties, 9.2
    - Stukken betreffende de deelname van Sierra Leone aan het overleg van de Afrikaanse Gemenebestlanden inzake hun houding tot de Europese Economische Gemeenschap (EEG)., 1965-1973; 29; 1 omslag
      Oude code: - 996